# 非同控下合并报表相关问题

提问人：悠然人生 123 时间：2023-03-24 19:24:47
陈版：您好！请教个问题：
前提：非同控下企业合并，认缴制下未实缴状况下，对于原股东未实缴的出资义务一并由收购方承担，非同控商誉的计算，按下述方法进行模拟调整：
为合并报表层面模拟计算商誉之目的，先对投资方的长期股权投资和被投资方净资产进行模拟调整，投资方将尚未实缴的出资模拟计入长投成本，同时确认负债: 子公司将各股东尚未实缴的出资款模拟调整权益，同时确认对各股东的应收出资款，在上述调整后长投成本和子公司净资产的基础上计算商誉。在合并报表中，除了将本企业模拟调整的负债和子公司模拟调整的对本企业应收对冲以外，还应将子公司模拟调整的对其他股东的应收与按上述方法算出来的少数股东权益对冲。
1 、 收购方于购买日后次年 8 月，购买少数股东权益，请问子公司自购买日开始持续计算的可辨认净资产的公允价值是否为：模拟计算商誉时的可辨认的净资产公允价值基础上+子公司调整后的净利润－子公司分配的现金股利＋或－子公司其他综合收益？是否要包含未实缴的出资金额？若在购买日后，甲公司对A公司增资 2220 万元，开始持续计算的可辨认净资产是否要包含增资的 2220 万元？
2 、假设购买日合并成本小于企业合并中取得的被购买方可辨认净资产公允价值份额，即购买日计算出来的商誉为负数，基于谨慎性原则不确认商誉，即商誉=0，请问合并日及日后资产负债表日应如何做抵消分录？抵消分录如何做平？

回答人：chenyiwei
1 、此前购买日采用该方法计算商誉的前提是将各股东按约定实缴其已认缴的出资与取得控制权作为一个整体的一揽子交易处理。此次收购少数股权所涉及的子公司净资产份额也在此基础上延续计算，即包含在购买日模拟调整的项目（如果后续有部分出资已经实缴的，则无需再对其进行模拟调整）。对于购买日后对子公司的额外增资（不属于购买日纳入模拟计算调整的范围的），则根据实缴出资情况对子公司净资产进行调整（视情况可能不纳入购买日后新增的已认缴但尚未实缴的出资额）。
2 、如果不确认负商誉，则将合并成本小于可辨认净资产公允价值的差额按照各项可辨认的非货币性资产公允价值之比分别冲减各项可辨认的非货币性资产在合并报表层面的初始计量金额。